# 关于低持股但实际控制，合并层面抵消的问题

提问人：boring911010 时间：2020-09-25 15:15:00
1 、企业对A公司投资30%，剩余70%股权由 7 个零散股东各持股10%，企业派出高管经营A公司，对A公司形成实际控制。
既然企业对A公司形成实际控制了，那么是要纳入合并的，编制合并报表时，企业是按照实际投资抵消，然后长投从成本法还原成权益法时，按照30%计算投资收益，70%计算少数股东权益吗？
2 、A公司对B公司（企业三级子公司）投资10%，但A公司联合少数股东可以获得51%的表决权，对B公司形成控制，那么A公司在合并报表上，对B公司长投的抵消是按照10%来，然后90%计算少数股东权益吗？
上述业务是不是可以理解为，①先A公司将B公司纳入合并，按照10%来抵消，90% 作为少数股东权益，得到A公司合并报表 ②企业将A公司合并报表纳入合并，合并按照30%来抵消，70%作为少数股东权益，得到企业合并报表，即通过层层往上的形式最终完成企业的合并报表。
请问大家，这样进行业务处理合理吗？

回答人：chenyiwei
可以这样理解。但 2 中持股10%仅仅根据一致行动协议取得多数表决权，是否形成控制的问题，还建议仔细斟酌，不排除A公司实际上属于“代理人”的可能性。